【裁判字號】    97,聲,2
【裁判日期】    970331
【裁判案由】    返還提存物
【裁判全文】
臺灣桃園地方法院民事裁定                 97年度聲字第2號
聲  請  人  乙○○
相  對  人  甲○○原名永芳泰.
上列當事人間聲請返還提存物事件，本院裁定如下：
    主  文
聲請駁回。
聲請程序費用由聲請人負擔。
    理  由
一、聲請意旨略以：聲請人前經本院裁定准其供擔保後得為假扣
    押，嗣其依法向本院提存擔保金新台幣5 萬元在案。茲聲請
    人已聲請本院撤銷上開假扣押裁定確定，爰依民事訴訟法第
    104 條第1 項規定，聲請返還前開擔保金云云，並提出本院
    96年度全聲字第252 號撤銷假扣押裁定、確定證明書、民國
    96年8 月28日桃院木民祥96年度全聲字第252 號函及公示送
    達公告、93年2 月17日（84）存字第1843號函、84年度存字
    第1843號提存書、84年度全一字第2027號假扣押裁定、國庫
    存款收款書等影本各1 件為證。
二、按供擔保人聲請返還其因假扣押而供擔保之提存物，依民事
    訴訟法第106 條前段準用同法第104 條第1 項之規定，須符
    合：(1)應供擔保之原因消滅；(2)供擔保人證明受擔保利益人
    同意返還；(3)訴訟終結後，供擔保人證明已定20日以上之期
    間，催告受擔保利益人行使權利而未行使，或法院依供擔保
    人之聲請，通知受擔保利益人於一定期間內行使權利並向法
    院為行使權利之證明而未證明者等要件之一，始得為之。又
    因假扣押所供擔保之提存物，乃為保障受擔保利益人可能因
    不當假扣押受有損害而設，換言之，該擔保係備供受擔保利
    益人因假扣押所受損害之賠償。而所謂「應供擔保之原因消
    滅」係指受擔保利益人無損害發生，或供擔保人就所生損害
    已賠償受擔保利益人而言（最高法院53年度台抗字第279 號
    判例意旨參照）。
三、聲請人主張其已依本院假扣押裁定供擔保，嗣又聲請本院撤
    銷上開假扣押裁定確定之事實，固據其提出前開證據，堪信
    屬實。惟依聲請意旨所述情形，參照前揭說明，尚難謂其應
    供擔保之原因消滅，且其提出本件聲請時，亦未提出相對人
    同意其取回上開擔保金，或其已於訴訟終結後定20日以上之
    期間，催告相對人行使權利而未行使，或聲請本院通知相對
    人於一定期間內行使權利，並向法院為行使權利之證明而未
    證明之證據資料，以供本院審酌，經本院於97年1 月18日裁
    定命聲請人於該裁定送達之日起7 日內補正聲請事由及證據
    資料，而該裁定已於同年月30日送達聲請人送達代收人，有
    本院送達證書1 紙在卷可稽，然聲請人迄未補正，則聲請人
    未證明本件符合其他返還提存物之要件，是本件聲請，不合
    前述返還提存物之要件，應予駁回。
四、依民事訴訟法第95條、第78條，裁定如主文。
中    華    民    國    97    年     3    月    31    日
                  民事第二庭  法  官  張金柱
如不服本裁定應於送達後10日內向本院提出抗告狀，並應繳納抗
告裁判費新台幣1,000 元。
以上正本證明與原本無異。
中    華    民    國    97    年    3     月    31    日
                              書記官  黃珮娟


司法院資訊處製作；財團法人民間司法改革基金會備份。
